Config:
  hfst:
    Gen: ../../../src/generator-gt-norm.hfst
    Morph: ../../../src/analyser-gt-norm.hfst
  xerox:
    Gen: ../../../src/generator-gt-norm.xfst
    Morph: ../../../src/analyser-gt-norm.xfst
    App: lookup

Tests:

# todo:
# Proofread the gold standard (below)
# Then: run analyser, then correct. 






  Noun - aika - ok : # Noun 'tid' - ok
     aika+N+Sg+Nom: aika
     aika+N+Sg+Gen: aijan
     aika+N+Sg+Par: aikkaa
     aika+N+Sg+Tra: aijaksi
     aika+N+Sg+Abe: aijatta
     aika+N+Sg+Ine: aijassa
     aika+N+Sg+Ela: aijasta
     aika+N+Sg+Ill: aikhaan
     aika+N+Sg+Ade: aijala
     aika+N+Sg+Abl: aijalta
     aika+N+Sg+All: aijale
     aika+N+Sg+Ess: aikana
     aika+N+Pl+Nom: aijat
     aika+N+Pl+Gen: aikkoin
     aika+N+Pl+Par: aikkoi
     aika+N+Pl+Tra: aijoiksi
     aika+N+Pl+Abe: aijoitta
     aika+N+Pl+Ine: aijoissa
     aika+N+Pl+Ela: aijoista
     aika+N+Pl+Ill: aikhoin
     aika+N+Pl+Ade: aijoila
     aika+N+Pl+Abl: aijoilta
     aika+N+Pl+All: aijoile
     aika+N+Pl+Ess: aikoina
     aika+N+Pl+Com: aikoine



  Noun - assii ok: # Noun 'sak'
     assii+N+Sg+Nom: assii
     assii+N+Sg+Gen: assiin
     assii+N+Sg+Par: assiita
     assii+N+Sg+Tra: assiiksi
     assii+N+Sg+Abe: assiitta
     assii+N+Sg+Ine: assiissa
     assii+N+Sg+Ela: assiista
     assii+N+Sg+Ill: assiisseen
     assii+N+Sg+Ade: assiila
     assii+N+Sg+Abl: assiilta
     assii+N+Sg+All: assiile
     assii+N+Sg+Ess: assiina
     assii+N+Pl+Nom: assiit
     assii+N+Pl+Gen: assiitten
     assii+N+Pl+Par: assiita
     assii+N+Pl+Tra: assiiksi
     assii+N+Pl+Abe: assiitta
     assii+N+Pl+Ine: assiissa
     assii+N+Pl+Ela: assiista
     assii+N+Pl+Ill: assiissiin
     assii+N+Pl+Ade: assiila
     assii+N+Pl+Abl: assiilta
     assii+N+Pl+All: assiile
     assii+N+Pl+Ess: assiina
     assii+N+Pl+Com: assiine



  Noun - asukas - ei tsekattu : # Noun 'innbygger' - ei tsekattu
     asukas+N+Sg+Nom: asukas
     asukas+N+Sg+Gen: asukkhaan
     asukas+N+Sg+Par: asukasta
     asukas+N+Sg+Tra: asukkhaaksi
     asukas+N+Sg+Abe: asukkhaatta
     asukas+N+Sg+Ine: asukkhaassa
     asukas+N+Sg+Ela: asukkhaasta
     asukas+N+Sg+Ill: asukkhaasseen
     asukas+N+Sg+Ade: asukkhaala
     asukas+N+Sg+Abl: asukkhaalta
     asukas+N+Sg+All: asukkhaale
     asukas+N+Sg+Ess: asukkhaana
     asukas+N+Pl+Nom: asukkhaat
     asukas+N+Pl+Gen: asukkhaitten
     asukas+N+Pl+Par: asukkhaita
     asukas+N+Pl+Tra: asukkhaiksi
     asukas+N+Pl+Abe: asukkhaitta
     asukas+N+Pl+Ine: asukkhaissa
     asukas+N+Pl+Ela: asukkhaista
     asukas+N+Pl+Ill: asukkhaissiin
     asukas+N+Pl+Ade: asukkhaila
     asukas+N+Pl+Abl: asukkhailta
     asukas+N+Pl+All: asukkhaile
     asukas+N+Pl+Ess: asukkhaina
     asukas+N+Pl+Com: asukkhaine



  Noun - elläin - ok : # Noun 'animal' - ok
     elläin+N+Sg+Nom: elläin
     elläin+N+Sg+Gen: elläimen
     elläin+N+Sg+Par: elläintä
     elläin+N+Sg+Tra: elläimeksi
     elläin+N+Sg+Abe: elläimettä
     elläin+N+Sg+Ine: elläimessä
     elläin+N+Sg+Ela: elläimestä
     elläin+N+Sg+Ill: elläimheen
     elläin+N+Sg+Ade: elläimellä
     elläin+N+Sg+Abl: elläimeltä
     elläin+N+Sg+All: elläimelle
     elläin+N+Sg+Ess: elläimennä
     elläin+N+Pl+Nom: elläimet
     elläin+N+Pl+Gen: elläimiitten
     elläin+N+Pl+Par: elläimiitä
     elläin+N+Pl+Tra: elläimiksi
     elläin+N+Pl+Abe: elläimittä
     elläin+N+Pl+Ine: elläimissä
     elläin+N+Pl+Ela: elläimistä
     elläin+N+Pl+Ill: elläimhiin
     elläin+N+Pl+Ade: elläimillä
     elläin+N+Pl+Abl: elläimiltä
     elläin+N+Pl+All: elläimille
     elläin+N+Pl+Com: elläimine
     elläin+N+Pl+Ess: elläiminnä



  Noun - häät - ei tsekattu : # Noun 'bryllup' - ei tsekattu
     häät+N+Pl+Nom: häät
     häät+N+Pl+Gen: häitten
     häät+N+Pl+Par: häitä
     häät+N+Pl+Tra: häiksi
     häät+N+Pl+Abe: häittä
     häät+N+Pl+Ine: häissä
     häät+N+Pl+Ela: häistä
     häät+N+Pl+Ill: häihin
     häät+N+Pl+Ade: häilä
     häät+N+Pl+Abl: häiltä
     häät+N+Pl+All: häile
     häät+N+Pl+Ess: häinä
     häät+N+Pl+Com: häine



  Noun - hirsi - ok : # Noun 'år' - ei tsekattu
     hirsi+N+Sg+Nom: hirsi
     hirsi+N+Sg+Gen: hirren
     hirsi+N+Sg+Par: hirttä
     hirsi+N+Sg+Tra: hirreksi
     hirsi+N+Sg+Abe: hirrettä
     hirsi+N+Sg+Ine: hirressä
     hirsi+N+Sg+Ela: hirrestä
     hirsi+N+Sg+Ill: hirtheen
     hirsi+N+Sg+Ade: hirrelä
     hirsi+N+Sg+Abl: hirreltä
     hirsi+N+Sg+All: hirrele
     hirsi+N+Sg+Ess: hirtenä
     hirsi+N+Pl+Nom: hirret
     hirsi+N+Pl+Gen: hirssiin
     hirsi+N+Pl+Par: hirssii
     hirsi+N+Pl+Tra: hirsiksi
     hirsi+N+Pl+Abe: hirsittä
     hirsi+N+Pl+Ine: hirsissä
     hirsi+N+Pl+Ela: hirsistä
     hirsi+N+Pl+Ill: hirshiin
     hirsi+N+Pl+Ade: hirsilä
     hirsi+N+Pl+Abl: hirsiltä
     hirsi+N+Pl+All: hirsile
     hirsi+N+Pl+Ess: hirsinä
     hirsi+N+Pl+Com: hirsine



  Noun - hoppee - ok : # Noun 'borg' - 
     hoppee+N+Sg+Nom: hoppee
     hoppee+N+Sg+Gen: hoppeen
     hoppee+N+Sg+Par: hoppeeta
     hoppee+N+Sg+Tra: hoppeeksi
     hoppee+N+Sg+Abe: hoppeetta
     hoppee+N+Sg+Ine: hoppeessa
     hoppee+N+Sg+Ela: hoppeesta
     hoppee+N+Sg+Ill: hoppeesseen
     hoppee+N+Sg+Ade: hoppeela
     hoppee+N+Sg+Abl: hoppeelta
     hoppee+N+Sg+All: hoppeele
     hoppee+N+Sg+Ess: hoppeena
     hoppee+N+Pl+Nom: hoppeet
     hoppee+N+Pl+Gen: hoppeitten
     hoppee+N+Pl+Par: hoppeita
     hoppee+N+Pl+Tra: hoppeiksi
     hoppee+N+Pl+Abe: hoppeitta
     hoppee+N+Pl+Ine: hoppeissa
     hoppee+N+Pl+Ela: hoppeista
     hoppee+N+Pl+Ill: hoppeissiin
     hoppee+N+Pl+Ade: hoppeila
     hoppee+N+Pl+Abl: hoppeilta
     hoppee+N+Pl+All: hoppeile
     hoppee+N+Pl+Ess: hoppeina
     hoppee+N+Pl+Com: hoppeine



  Noun - housut - ok : # Noun 'bukser' - ei tsekattu
     housut+N+Pl+Nom: housut
     housut+N+Pl+Gen: houssuitten
     housut+N+Pl+Par: houssui
     housut+N+Pl+Tra: houssuiksi
     housut+N+Pl+Abe: houssuitta
     housut+N+Pl+Ine: houssuissa
     housut+N+Pl+Ela: houssuista
     housut+N+Pl+Ill: houshuin
     housut+N+Pl+Ade: houssuila
     housut+N+Pl+Abl: houssuilta
     housut+N+Pl+All: houssuile
     housut+N+Pl+Ess: houssuina
     housut+N+Pl+Com: houssuine



  Noun - huonet - ok : # Noun 'rom' - ok
     huonet+N+Sg+Nom: huonet
     huonet+N+Sg+Gen: huonheen
     huonet+N+Sg+Par: huonetta
     huonet+N+Sg+Tra: huonheeksi
     huonet+N+Sg+Abe: huonheetta
     huonet+N+Sg+Ine: huonheessa
     huonet+N+Sg+Ela: huonheesta
     huonet+N+Sg+Ill: huonheesseen
     huonet+N+Sg+Ade: huonheela
     huonet+N+Sg+Abl: huonheelta
     huonet+N+Sg+All: huonheele
     huonet+N+Sg+Ess: huonheena
     huonet+N+Pl+Nom: huonheet
     huonet+N+Pl+Gen: huonheitten
     huonet+N+Pl+Par: huonheita
     huonet+N+Pl+Tra: huonheiksi
     huonet+N+Pl+Abe: huonheitta
     huonet+N+Pl+Ine: huonheissa
     huonet+N+Pl+Ela: huonheista
     huonet+N+Pl+Ill: huonheissiin
     huonet+N+Pl+Ade: huonheila
     huonet+N+Pl+Abl: huonheilta
     huonet+N+Pl+All: huonheile
     huonet+N+Pl+Ess: huonheina
     huonet+N+Pl+Com: huonheine



  Noun - hyksi - ok : # Noun 'hair' - ok
     hyksi+N+Sg+Nom: hyksi
     hyksi+N+Sg+Gen: hyksen
     hyksi+N+Sg+Par: hyksee
     hyksi+N+Sg+Tra: hykseksi
     hyksi+N+Sg+Abe: hyksettä
     hyksi+N+Sg+Ine: hyksessä
     hyksi+N+Sg+Ela: hyksestä
     hyksi+N+Sg+Ill: hyksheen
     hyksi+N+Sg+Ade: hykselä
     hyksi+N+Sg+Abl: hykseltä
     hyksi+N+Sg+All: hyksele
     hyksi+N+Sg+Ess: hyksenä
     hyksi+N+Pl+Nom: hykset
     hyksi+N+Pl+Gen: hyksiin
     hyksi+N+Pl+Par: hyksii
     hyksi+N+Pl+Tra: hyksiksi
     hyksi+N+Pl+Abe: hyksittä
     hyksi+N+Pl+Ine: hyksissä
     hyksi+N+Pl+Ela: hyksistä
     hyksi+N+Pl+Ill: hykshiin
     hyksi+N+Pl+Ade: hyksilä
     hyksi+N+Pl+Abl: hyksiltä
     hyksi+N+Pl+All: hyksile
     hyksi+N+Pl+Ess: hyksinä
     hyksi+N+Pl+Com: hyksine



  Noun - hyljet - ok : # Noun 'borg' - ok
     hyljet+N+Sg+Nom: hyljet
     hyljet+N+Sg+Gen: hylkheen
     hyljet+N+Sg+Par: hyljettä
     hyljet+N+Sg+Tra: hylkheeksi
     hyljet+N+Sg+Abe: hylkheettä
     hyljet+N+Sg+Ine: hylkheessä
     hyljet+N+Sg+Ela: hylkheestä
     hyljet+N+Sg+Ill: hylkheesseen
     hyljet+N+Sg+Ade: hylkheelä
     hyljet+N+Sg+Abl: hylkheeltä
     hyljet+N+Sg+All: hylkheele
     hyljet+N+Sg+Ess: hylkheenä
     hyljet+N+Pl+Nom: hylkheet
     hyljet+N+Pl+Gen: hylkheitten
     hyljet+N+Pl+Par: hylkheitä
     hyljet+N+Pl+Tra: hylkheiksi
     hyljet+N+Pl+Abe: hylkheittä
     hyljet+N+Pl+Ine: hylkheissä
     hyljet+N+Pl+Ela: hylkheistä
     hyljet+N+Pl+Ill: hylkheissiin
     hyljet+N+Pl+Ade: hylkheilä
     hyljet+N+Pl+Abl: hylkheiltä
     hyljet+N+Pl+All: hylkheile
     hyljet+N+Pl+Ess: hylkheinä
     hyljet+N+Pl+Com: hylkheine



  Noun - ihminen - ok : # Noun 'menneske' - ok
     ihminen+N+Sg+Nom: ihminen
     ihminen+N+Sg+Gen: ihmisen
     ihminen+N+Sg+Par: ihmistä
     ihminen+N+Sg+Tra: ihmiseksi
     ihminen+N+Sg+Abe: ihmisettä
     ihminen+N+Sg+Ine: ihmisessä
     ihminen+N+Sg+Ela: ihmisestä
     ihminen+N+Sg+Ill: ihmisheen
     ihminen+N+Sg+Ade: ihmisellä
     ihminen+N+Sg+Abl: ihmiseltä
     ihminen+N+Sg+All: ihmiselle
     ihminen+N+Sg+Ess: ihmisennä
     ihminen+N+Pl+Nom: ihmiset
     ihminen+N+Pl+Gen: ihmisten
     ihminen+N+Pl+Par: ihmissii
     ihminen+N+Pl+Tra: ihmisiksi
     ihminen+N+Pl+Abe: ihmisittä
     ihminen+N+Pl+Ine: ihmisissä
     ihminen+N+Pl+Ela: ihmisistä
     ihminen+N+Pl+Ill: ihmishiin
     ihminen+N+Pl+Ade: ihmisillä
     ihminen+N+Pl+Abl: ihmisiltä
     ihminen+N+Pl+All: ihmisille
     ihminen+N+Pl+Ess: ihmisinnä
     ihminen+N+Pl+Com: ihmisine



  Noun - joki - ok : # Noun 'river' - ok
     joki+N+Sg+Nom: joki
     joki+N+Sg+Gen: joven
     joki+N+Sg+Par: jokkee
     joki+N+Sg+Tra: joveksi
     joki+N+Sg+Abe: jovetta
     joki+N+Sg+Ine: jovessa
     joki+N+Sg+Ela: jovesta
     joki+N+Sg+Ill: jokheen
     joki+N+Sg+Ade: jovela
     joki+N+Sg+Abl: jovelta
     joki+N+Sg+All: jovele
     joki+N+Sg+Ess: jokena
     joki+N+Pl+Nom: jovet
     joki+N+Pl+Gen: jokkiin
     joki+N+Pl+Par: jokkii
     joki+N+Pl+Tra: joviksi
     joki+N+Pl+Abe: jovitta
     joki+N+Pl+Ine: jovissa
     joki+N+Pl+Ela: jovista
     joki+N+Pl+Ill: jokhiin
     joki+N+Pl+Ade: jovila
     joki+N+Pl+Abl: jovilta
     joki+N+Pl+All: jovile
     joki+N+Pl+Ess: jokina
     joki+N+Pl+Com: jokine



  Noun - linna - ok : # Noun 'borg' - ok
     kainulainen+N+Sg+Nom: kainulainen
     kainulainen+N+Sg+Gen: kainulaisen
     kainulainen+N+Sg+Par: kainulaista
     kainulainen+N+Sg+Tra: kainulaiseksi
     kainulainen+N+Sg+Abe: kainulaisetta
     kainulainen+N+Sg+Ine: kainulaisessa
     kainulainen+N+Sg+Ela: kainulaisesta
     kainulainen+N+Sg+Ill: kainulaisheen
     kainulainen+N+Sg+Ade: kainulaisela
     kainulainen+N+Sg+Abl: kainulaiselta
     kainulainen+N+Sg+All: kainulaisele
     kainulainen+N+Sg+Ess: kainulaisena
     kainulainen+N+Pl+Nom: kainulaiset
     kainulainen+N+Pl+Gen: kainulaisten
     kainulainen+N+Pl+Par: kainulaissii
     kainulainen+N+Pl+Tra: kainulaisiksi
     kainulainen+N+Pl+Abe: kainulaisitta
     kainulainen+N+Pl+Ine: kainulaisissa
     kainulainen+N+Pl+Ela: kainulaisista
     kainulainen+N+Pl+Ill: kainulaishiin
     kainulainen+N+Pl+Ade: kainulaisila
     kainulainen+N+Pl+Abl: kainulaisilta
     kainulainen+N+Pl+All: kainulaisile
     kainulainen+N+Pl+Ess: kainulaisina
     kainulainen+N+Pl+Com: kainulaisine



  Noun - kajava: # Noun 'seagull' - ei tsekattu
     kajava+N+Sg+Nom: kajava
     kajava+N+Sg+Gen: kajavan
     kajava+N+Sg+Par: kajavaa
     kajava+N+Sg+Tra: kajavaksi
     kajava+N+Sg+Abe: kajavatta
     kajava+N+Sg+Ine: kajavassa
     kajava+N+Sg+Ela: kajavasta
     kajava+N+Sg+Ill: kajavhaan
     kajava+N+Sg+Ade: kajavalla
     kajava+N+Sg+Abl: kajavalta
     kajava+N+Sg+All: kajavalle
     kajava+N+Sg+Ess: kajavanna
     kajava+N+Pl+Nom: kajavat
     kajava+N+Pl+Gen: kajaviitten
     kajava+N+Pl+Gen: kajavitten
     kajava+N+Pl+Par: kajaviita
     kajava+N+Pl+Tra: kajaviksi
     kajava+N+Pl+Abe: kajavitta
     kajava+N+Pl+Ine: kajavissa
     kajava+N+Pl+Ela: kajavista
     kajava+N+Pl+Ill: kajavhiin
     kajava+N+Pl+Ade: kajavilla
     kajava+N+Pl+Abl: kajavilta
     kajava+N+Pl+All: kajaville
     kajava+N+Pl+Ess: kajavinna
     kajava+N+Pl+Com: kajavine



  Noun - karamelli - ei tsekattu : # Noun 'borg' - ei tsekattu
     karamelli+N+Sg+Nom: karamelli
     karamelli+N+Sg+Gen: karamellin
     karamelli+N+Sg+Par: karamellii
     karamelli+N+Sg+Tra: karamelliksi
     karamelli+N+Sg+Abe: karamellitta
     karamelli+N+Sg+Ine: karamellissa
     karamelli+N+Sg+Ela: karamellista
     karamelli+N+Sg+Ill: karamellhiin
     karamelli+N+Sg+Ade: karamellila
     karamelli+N+Sg+Abl: karamellilta
     karamelli+N+Sg+All: karamellile
     karamelli+N+Sg+Ess: karamellina
     karamelli+N+Pl+Nom: karamellit
     karamelli+N+Pl+Gen: karamelliitten
     karamelli+N+Pl+Par: karamelliita
     karamelli+N+Pl+Tra: karamelliiksi
     karamelli+N+Pl+Abe: karamelliitta
     karamelli+N+Pl+Ine: karamelliissa
     karamelli+N+Pl+Ela: karamelliista
     karamelli+N+Pl+Ill: karamellhiin
     karamelli+N+Pl+Ade: karamelliila
     karamelli+N+Pl+Abl: karamelliilta
     karamelli+N+Pl+All: karamelliile
     karamelli+N+Pl+Ess: karamelliina
     karamelli+N+Pl+Com: karamelliine



  Noun - käsi - ok : # Noun 'år' - ei tsekattu
     käsi+N+Sg+Nom: käsi
     käsi+N+Sg+Gen: käđen
     käsi+N+Sg+Par: kättä
     käsi+N+Sg+Tra: käđeksi
     käsi+N+Sg+Abe: käđettä
     käsi+N+Sg+Ine: käđessä
     käsi+N+Sg+Ela: käđestä
     käsi+N+Sg+Ill: kätheen
     käsi+N+Sg+Ade: käđelä
     käsi+N+Sg+Abl: käđeltä
     käsi+N+Sg+All: käđele
     käsi+N+Sg+Ess: kätenä
     käsi+N+Pl+Nom: käđet
     käsi+N+Pl+Gen: kässiin
     käsi+N+Pl+Par: kässii
     käsi+N+Pl+Tra: käsiksi
     käsi+N+Pl+Abe: käsittä
     käsi+N+Pl+Ine: käsissä
     käsi+N+Pl+Ela: käsistä
     käsi+N+Pl+Ill: käshiin
     käsi+N+Pl+Ade: käsilä
     käsi+N+Pl+Abl: käsiltä
     käsi+N+Pl+All: käsile
     käsi+N+Pl+Ess: käsinä
     käsi+N+Pl+Com: käsine



  Noun - kasvot - ok : # Noun 'tid' - ei tsekattu
     kasvot+N+Pl+Nom: kasvot
     kasvot+N+Pl+Gen: kasvoitten
     kasvot+N+Pl+Par: kasvoi
     kasvot+N+Pl+Tra: kasvoiksi
     kasvot+N+Pl+Abe: kasvoitta
     kasvot+N+Pl+Ine: kasvoissa
     kasvot+N+Pl+Ela: kasvoista
     kasvot+N+Pl+Ill: kasvhoin
     kasvot+N+Pl+Ade: kasvoila
     kasvot+N+Pl+Abl: kasvoilta
     kasvot+N+Pl+All: kasvoile
     kasvot+N+Pl+Ess: kasvoina
     kasvot+N+Pl+Com: kasvoine



  Noun - kauhee - ok : # Noun 'borg' - ok
     kauhee+N+Sg+Nom: kauhee
     kauhee+N+Sg+Gen: kauheen
     kauhee+N+Sg+Par: kauheeta
     kauhee+N+Sg+Tra: kauheeksi
     kauhee+N+Sg+Abe: kauheetta
     kauhee+N+Sg+Ine: kauheessa
     kauhee+N+Sg+Ela: kauheesta
     kauhee+N+Sg+Ill: kauheesseen
     kauhee+N+Sg+Ade: kauheela
     kauhee+N+Sg+Abl: kauheelta
     kauhee+N+Sg+All: kauheele
     kauhee+N+Sg+Ess: kauheena
     kauhee+N+Pl+Nom: kauheet
     kauhee+N+Pl+Gen: kauheitten
     kauhee+N+Pl+Par: kauheita
     kauhee+N+Pl+Tra: kauheiksi
     kauhee+N+Pl+Abe: kauheitta
     kauhee+N+Pl+Ine: kauheissa
     kauhee+N+Pl+Ela: kauheista
     kauhee+N+Pl+Ill: kauheissiin
     kauhee+N+Pl+Ade: kauheila
     kauhee+N+Pl+Abl: kauheilta
     kauhee+N+Pl+All: kauheile
     kauhee+N+Pl+Ess: kauheina
     kauhee+N+Pl+Com: kauheine



  Noun - kieli - ei tsekattu : # Noun 'år' - ei tsekattu
     kieli+N+Sg+Nom: kieli
     kieli+N+Sg+Gen: kielen
     kieli+N+Sg+Par: kieltä
     kieli+N+Sg+Tra: kieleksi
     kieli+N+Sg+Abe: kielettä
     kieli+N+Sg+Ine: kielessä
     kieli+N+Sg+Ela: kielestä
     kieli+N+Sg+Ill: kielheen
     kieli+N+Sg+Ade: kielelä
     kieli+N+Sg+Abl: kieleltä
     kieli+N+Sg+All: kielele
     kieli+N+Sg+Ess: kielenä
     kieli+N+Pl+Nom: kielet
     kieli+N+Pl+Gen: kieliin
     kieli+N+Pl+Par: kielii
     kieli+N+Pl+Tra: kieliksi
     kieli+N+Pl+Abe: kielittä
     kieli+N+Pl+Ine: kielissä
     kieli+N+Pl+Ela: kielistä
     kieli+N+Pl+Ill: kielhiin
     kieli+N+Pl+Ade: kielilä
     kieli+N+Pl+Abl: kieliltä
     kieli+N+Pl+All: kielile
     kieli+N+Pl+Ess: kielinä
     kieli+N+Pl+Com: kieline



  Noun - kirves - ok : # Noun 'øks' - ok
     kirves+N+Sg+Nom: kirves
     kirves+N+Sg+Gen: kirvheen
     kirves+N+Sg+Par: kirvestä
     kirves+N+Sg+Tra: kirvheeksi
     kirves+N+Sg+Abe: kirvheettä
     kirves+N+Sg+Ine: kirvheessä
     kirves+N+Sg+Ela: kirvheestä
     kirves+N+Sg+Ill: kirvheesseen
     kirves+N+Sg+Ade: kirvheelä
     kirves+N+Sg+Abl: kirvheeltä
     kirves+N+Sg+All: kirvheele
     kirves+N+Sg+Ess: kirvheenä
     kirves+N+Pl+Nom: kirvheet
     kirves+N+Pl+Gen: kirvheitten
     kirves+N+Pl+Par: kirvheitä
     kirves+N+Pl+Tra: kirvheiksi
     kirves+N+Pl+Abe: kirvheittä
     kirves+N+Pl+Ine: kirvheissä
     kirves+N+Pl+Ela: kirvheistä
     kirves+N+Pl+Ill: kirvheissiin
     kirves+N+Pl+Ade: kirvheilä
     kirves+N+Pl+Abl: kirvheiltä
     kirves+N+Pl+All: kirvheile
     kirves+N+Pl+Ess: kirvheinä
     kirves+N+Pl+Com: kirvheine



  Noun - kulkkiija - ei tsekattu : # Noun 'borg' - ei tsekattu
     kulkkiija+N+Sg+Nom: kulkkiija
     kulkkiija+N+Sg+Gen: kulkkiijan
     kulkkiija+N+Sg+Par: kulkkiijaa
     kulkkiija+N+Sg+Tra: kulkkiijaksi
     kulkkiija+N+Sg+Abe: kulkkiijatta
     kulkkiija+N+Sg+Ine: kulkkiijassa
     kulkkiija+N+Sg+Ela: kulkkiijasta
     kulkkiija+N+Sg+Ill: kulkkiijhaan
     kulkkiija+N+Sg+Ade: kulkkiijalla
     kulkkiija+N+Sg+Abl: kulkkiijalta
     kulkkiija+N+Sg+All: kulkkiijalle
     kulkkiija+N+Sg+Ess: kulkkiijanna
     kulkkiija+N+Pl+Nom: kulkkiijat
     kulkkiija+N+Pl+Gen: kulkkiijoitten
     kulkkiija+N+Pl+Par: kulkkiijoita
     kulkkiija+N+Pl+Tra: kulkkiijoiksi
     kulkkiija+N+Pl+Abe: kulkkiijoitta
     kulkkiija+N+Pl+Ine: kulkkiijoissa
     kulkkiija+N+Pl+Ela: kulkkiijoista
     kulkkiija+N+Pl+Ill: kulkkiijhoin
     kulkkiija+N+Pl+Ade: kulkkiijoila
     kulkkiija+N+Pl+Abl: kulkkiijoilta
     kulkkiija+N+Pl+All: kulkkiijoile
     kulkkiija+N+Pl+Ess: kulkkiijoina
     kulkkiija+N+Pl+Com: kulkkiijoine



  Noun - kurkkio: # Noun 'borg' - ei tsekattu
     kurkkio+N+Sg+Nom: kurkkio
     kurkkio+N+Sg+Gen: kurkkion
     kurkkio+N+Sg+Par: kurkkioo
     kurkkio+N+Sg+Tra: kurkkioksi
     kurkkio+N+Sg+Abe: kurkkiotta
     kurkkio+N+Sg+Ine: kurkkiossa
     kurkkio+N+Sg+Ela: kurkkiosta
     kurkkio+N+Sg+Ill: kurkkihoon
     kurkkio+N+Sg+Ade: kurkkiolla
     kurkkio+N+Sg+Abl: kurkkiolta
     kurkkio+N+Sg+All: kurkkiolle
     kurkkio+N+Sg+Ess: kurkkionna
     kurkkio+N+Pl+Nom: kurkkiot
     kurkkio+N+Pl+Gen: kurkkioitten
     kurkkio+N+Pl+Par: kurkkioita
     kurkkio+N+Pl+Tra: kurkkioiksi
     kurkkio+N+Pl+Abe: kurkkioitta
     kurkkio+N+Pl+Ine: kurkkioissa
     kurkkio+N+Pl+Ela: kurkkioista
     kurkkio+N+Pl+Ill: kurkkihoin
     kurkkio+N+Pl+Ade: kurkkioila
     kurkkio+N+Pl+Abl: kurkkioilta
     kurkkio+N+Pl+All: kurkkioile
     kurkkio+N+Pl+Ess: kurkkioina
     kurkkio+N+Pl+Com: kurkkioine



  Noun - lapsi - ok : # Noun 'år' - ok
     lapsi+N+Sg+Nom: lapsi
     lapsi+N+Sg+Gen: lapsen
     lapsi+N+Sg+Par: lasta
     lapsi+N+Sg+Tra: lapseksi
     lapsi+N+Sg+Abe: lapsetta
     lapsi+N+Sg+Ine: lapsessa
     lapsi+N+Sg+Ela: lapsesta
     lapsi+N+Sg+Ill: lapsheen
     lapsi+N+Sg+Ade: lapsela
     lapsi+N+Sg+Abl: lapselta
     lapsi+N+Sg+All: lapsele
     lapsi+N+Sg+Ess: lapsena
     lapsi+N+Pl+Nom: lapset
     lapsi+N+Pl+Gen: lapsiin
     lapsi+N+Pl+Par: lapsii
     lapsi+N+Pl+Tra: lapsiksi
     lapsi+N+Pl+Abe: lapsitta
     lapsi+N+Pl+Ine: lapsissa
     lapsi+N+Pl+Ela: lapsista
     lapsi+N+Pl+Ill: lapshiin
     lapsi+N+Pl+Ade: lapsila
     lapsi+N+Pl+Abl: lapsilta
     lapsi+N+Pl+All: lapsile
     lapsi+N+Pl+Ess: lapsina
     lapsi+N+Pl+Com: lapsine



  Noun - linna - ok : # Noun 'borg' - ok
     linna+N+Sg+Nom: linna
     linna+N+Sg+Gen: linnan
     linna+N+Sg+Par: linnaa
     linna+N+Sg+Tra: linnaksi
     linna+N+Sg+Abe: linnatta
     linna+N+Sg+Ine: linnassa
     linna+N+Sg+Ela: linnasta
     linna+N+Sg+Ill: linnhaan
     linna+N+Sg+Ade: linnala
     linna+N+Sg+Abl: linnalta
     linna+N+Sg+All: linnale
     linna+N+Sg+Ess: linnana
     linna+N+Pl+Nom: linnat
     linna+N+Pl+Gen: linnoin
     linna+N+Pl+Par: linnoi
     linna+N+Pl+Tra: linnoiksi
     linna+N+Pl+Abe: linnoitta
     linna+N+Pl+Ine: linnoissa
     linna+N+Pl+Ela: linnoista
     linna+N+Pl+Ill: linnhoin
     linna+N+Pl+Ade: linnoila
     linna+N+Pl+Abl: linnoilta
     linna+N+Pl+All: linnoile
     linna+N+Pl+Ess: linnoina
     linna+N+Pl+Com: linnoine
     



  Noun - lumi - ok : # Noun 'snø' - ok
     lumi+N+Sg+Nom: lumi
     lumi+N+Sg+Gen: lumen
     lumi+N+Sg+Par: lunta
     lumi+N+Sg+Tra: lumeksi
     lumi+N+Sg+Abe: lumetta
     lumi+N+Sg+Ine: lumessa
     lumi+N+Sg+Ela: lumesta
     lumi+N+Sg+Ill: lumheen
     lumi+N+Sg+Ade: lumela
     lumi+N+Sg+Abl: lumelta
     lumi+N+Sg+All: lumele
     lumi+N+Sg+Ess: lumena
     lumi+N+Pl+Nom: lumet
     lumi+N+Pl+Ine: lumissa
     lumi+N+Pl+Ela: lumista
     lumi+N+Pl+Ill: lumhiin
     lumi+N+Pl+Ade: lumila
     lumi+N+Pl+Abl: lumilta
     lumi+N+Pl+All: lumile
     lumi+N+Pl+Ess: lumina
     lumi+N+Pl+Gen: lummiin   
     lumi+N+Pl+Par: lummii
     lumi+N+Pl+Tra: lumiksi
     lumi+N+Pl+Abe: lumitta
     lumi+N+Pl+Com: lumine



  Noun - maa - ok : # Noun 'land' - ok
     maa+N+Sg+Nom: maa
     maa+N+Sg+Gen: maan
     maa+N+Sg+Par: maata
     maa+N+Sg+Tra: maaksi
     maa+N+Sg+Abe: maatta
     maa+N+Sg+Ine: maassa
     maa+N+Sg+Ela: maasta
     maa+N+Sg+Ill: maahan
     maa+N+Sg+Ade: maala
     maa+N+Sg+Abl: maalta
     maa+N+Sg+All: maale
     maa+N+Sg+Ess: maana
     maa+N+Pl+Nom: maat
     maa+N+Pl+Gen: maitten
     maa+N+Pl+Par: maita
     maa+N+Pl+Tra: maiksi
     maa+N+Pl+Abe: maitta
     maa+N+Pl+Ine: maissa
     maa+N+Pl+Ela: maista
     maa+N+Pl+Ill: maihin
     maa+N+Pl+Ade: maila
     maa+N+Pl+Abl: mailta
     maa+N+Pl+All: maile
     maa+N+Pl+Ess: maina
     maa+N+Pl+Com: maine



  Noun - meininki - ei tsekattu : # Noun 'borg' - ei tsekattu
     meininki+N+Sg+Nom: meininki
     meininki+N+Sg+Gen: meiningin
     meininki+N+Sg+Par: meininkkii
     meininki+N+Sg+Tra: meiningiksi
     meininki+N+Sg+Abe: meiningittä
     meininki+N+Sg+Ine: meiningissä
     meininki+N+Sg+Ela: meiningistä
     meininki+N+Sg+Ill: meininkhiin
     meininki+N+Sg+Ade: meiningillä
     meininki+N+Sg+Abl: meiningiltä
     meininki+N+Sg+All: meiningille
     meininki+N+Sg+Ess: meininkinnä
     meininki+N+Pl+Nom: meiningit
     meininki+N+Pl+Gen: meiningiitten
     meininki+N+Pl+Par: meininkkiitä
     meininki+N+Pl+Tra: [meiningiiksi, meininkiiksi]
     meininki+N+Pl+Abe: meiningiittä
     meininki+N+Pl+Ine: meiningiissä
     meininki+N+Pl+Ela: meiningiistä
     meininki+N+Pl+Ill: meininkhiin
     meininki+N+Pl+Ade: meiningiilä
     meininki+N+Pl+Abl: meiningiiltä
     meininki+N+Pl+All: meiningiile
     meininki+N+Pl+Ess: meininkiinä
     meininki+N+Pl+Com: meininkiine



  Noun - mies - ok : # Noun 'mann' - ei tsekattu
     mies+N+Sg+Nom: mies
     mies+N+Sg+Gen: miehen
     mies+N+Sg+Par: miestä
     mies+N+Sg+Tra: mieheksi
     mies+N+Sg+Abe: miehettä
     mies+N+Sg+Ine: miehessä
     mies+N+Sg+Ela: miehestä
     mies+N+Sg+Ill: miehheen
     mies+N+Sg+Ade: miehelä
     mies+N+Sg+Abl: mieheltä
     mies+N+Sg+All: miehele
     mies+N+Sg+Ess: miehenä
     mies+N+Pl+Nom: miehet
     mies+N+Pl+Gen: miehiin
     mies+N+Pl+Par: miehii
     mies+N+Pl+Tra: miehiksi
     mies+N+Pl+Abe: miehittä
     mies+N+Pl+Ine: miehissä
     mies+N+Pl+Ela: miehistä
     mies+N+Pl+Ill: miehhiin
     mies+N+Pl+Ade: miehilä
     mies+N+Pl+Abl: miehiltä
     mies+N+Pl+All: miehile
     mies+N+Pl+Ess: miehinä
     mies+N+Pl+Com: miehine



  Noun - nainen - ok : # Noun 'menneske' - ok
     nainen+N+Sg+Nom: nainen
     nainen+N+Sg+Gen: naisen
     nainen+N+Sg+Par: naista
     nainen+N+Sg+Tra: naiseksi
     nainen+N+Sg+Abe: naisetta
     nainen+N+Sg+Ine: naisessa
     nainen+N+Sg+Ela: naisesta
     nainen+N+Sg+Ill: naisheen
     nainen+N+Sg+Ade: naisela
     nainen+N+Sg+Abl: naiselta
     nainen+N+Sg+All: naisele
     nainen+N+Sg+Ess: naisena
     nainen+N+Pl+Nom: naiset
     nainen+N+Pl+Gen: naisten
     nainen+N+Pl+Par: naissii
     nainen+N+Pl+Tra: naisiksi
     nainen+N+Pl+Abe: naisitta
     nainen+N+Pl+Ine: naisissa
     nainen+N+Pl+Ela: naisista
     nainen+N+Pl+Ill: naishiin
     nainen+N+Pl+Ade: naisila
     nainen+N+Pl+Abl: naisilta
     nainen+N+Pl+All: naisile
     nainen+N+Pl+Ess: naisina
     nainen+N+Pl+Com: naisine



  Noun - opettaaja - ei tsekattu : # Noun 'borg' - ei tsekattu
     opettaaja+N+Sg+Nom: opettaaja
     opettaaja+N+Sg+Gen: opettaajan
     opettaaja+N+Sg+Par: opettaajaa
     opettaaja+N+Sg+Tra: opettaajaksi
     opettaaja+N+Sg+Abe: opettaajatta
     opettaaja+N+Sg+Ine: opettaajassa
     opettaaja+N+Sg+Ela: opettaajasta
     opettaaja+N+Sg+Ill: opettaajhaan
     opettaaja+N+Sg+Ade: opettaajala
     opettaaja+N+Sg+Abl: opettaajalta
     opettaaja+N+Sg+All: opettaajale
     opettaaja+N+Sg+Ess: opettaajana
     opettaaja+N+Pl+Nom: opettaajat
     opettaaja+N+Pl+Gen: opettaajiitten
     opettaaja+N+Pl+Par: opettaajiita
     opettaaja+N+Pl+Tra: opettaajiiksi
     opettaaja+N+Pl+Abe: opettaajiitta
     opettaaja+N+Pl+Ine: opettaajiissa
     opettaaja+N+Pl+Ela: opettaajiista
     opettaaja+N+Pl+Ill: opettaajhiin
     opettaaja+N+Pl+Ade: opettaajiila
     opettaaja+N+Pl+Abl: opettaajiilta
     opettaaja+N+Pl+All: opettaajiile
     opettaaja+N+Pl+Ess: opettaajiina
     opettaaja+N+Pl+Com: opettaajiine



  Noun - paivukko - ei tsekattu : # Noun 'borg' - ei tsekattu
     paivukko+N+Sg+Nom: paivukko
     paivukko+N+Sg+Gen: paivukon
     paivukko+N+Sg+Par: paivukkoo
     paivukko+N+Sg+Tra: paivukoksi
     paivukko+N+Sg+Abe: paivukotta
     paivukko+N+Sg+Ine: paivukossa
     paivukko+N+Sg+Ela: paivukosta
     paivukko+N+Sg+Ill: paivukkhoon
     paivukko+N+Sg+Ade: paivukolla
     paivukko+N+Sg+Abl: paivukolta
     paivukko+N+Sg+All: paivukolle
     paivukko+N+Sg+Ess: paivukkonna
     paivukko+N+Pl+Nom: paivukot
     paivukko+N+Pl+Gen: paivukoitten
     paivukko+N+Pl+Par: paivukoita
     paivukko+N+Pl+Tra: paivukoiksi
     paivukko+N+Pl+Abe: paivukoitta
     paivukko+N+Pl+Ine: paivukoissa
     paivukko+N+Pl+Ela: paivukoista
     paivukko+N+Pl+Ill: paivukkhoin
     paivukko+N+Pl+Ade: paivukoila
     paivukko+N+Pl+Abl: paivukoilta
     paivukko+N+Pl+All: paivukoile
     paivukko+N+Pl+Ess: paivukkoina
     paivukko+N+Pl+Com: paivukkoine



  Noun - pappi - ok : # Noun 'tid' - eu tsekattu
     pappi+N+Sg+Nom: pappi
     pappi+N+Sg+Gen: papin
     pappi+N+Sg+Par: pappii
     pappi+N+Sg+Tra: papiksi
     pappi+N+Sg+Abe: papitta
     pappi+N+Sg+Ine: papissa
     pappi+N+Sg+Ela: papista
     pappi+N+Sg+Ill: papphiin
     pappi+N+Sg+Ade: papila
     pappi+N+Sg+Abl: papilta
     pappi+N+Sg+All: papile
     pappi+N+Sg+Ess: pappina
     pappi+N+Pl+Nom: papit
     pappi+N+Pl+Gen: pappiin
     pappi+N+Pl+Par: pappii
     pappi+N+Pl+Tra: papiiksi
     pappi+N+Pl+Abe: papiitta
     pappi+N+Pl+Ine: papiissa
     pappi+N+Pl+Ela: papiista
     pappi+N+Pl+Ill: papphiin
     pappi+N+Pl+Ade: papiila
     pappi+N+Pl+Abl: papiilta
     pappi+N+Pl+All: papiile
     pappi+N+Pl+Ess: pappiina
     pappi+N+Pl+Com: pappiine



  Noun - perintö - ei tsekattu : # Noun 'arv' - ei tsekattu
     perintö+N+Sg+Nom: perintö
     perintö+N+Sg+Gen: perinnön
     perintö+N+Sg+Par: perinttöö
     perintö+N+Sg+Tra: perinnöksi
     perintö+N+Sg+Abe: perinnöttä
     perintö+N+Sg+Ine: perinnössä
     perintö+N+Sg+Ela: perinnöstä
     perintö+N+Sg+Ill: perinthöön
     perintö+N+Sg+Ade: perinnöllä
     perintö+N+Sg+Abl: perinnöltä
     perintö+N+Sg+All: perinnölle
     perintö+N+Sg+Ess: perintönnä
     perintö+N+Pl+Nom: perinnöt
     perintö+N+Pl+Gen: perinnöitten
     perintö+N+Pl+Par: perinnöitä
     perintö+N+Pl+Tra: perinnöiksi
     perintö+N+Pl+Abe: perinnöittä
     perintö+N+Pl+Ine: perinnöissä
     perintö+N+Pl+Ela: perinnöistä
     perintö+N+Pl+Ill: perinthöin
     perintö+N+Pl+Ade: perinnöilä
     perintö+N+Pl+Abl: perinnöiltä
     perintö+N+Pl+All: perinnöile
     perintö+N+Pl+Ess: perintöinä
     perintö+N+Pl+Com: perintöine



  Noun - poika - ok : # Noun 'boy' - ok
     poika+N+Sg+Nom: poika
     poika+N+Sg+Gen: pojan
     poika+N+Sg+Par: poikkaa
     poika+N+Sg+Tra: pojaksi
     poika+N+Sg+Abe: pojatta
     poika+N+Sg+Ine: pojassa
     poika+N+Sg+Ela: pojasta
     poika+N+Sg+Ill: poikhaan
     poika+N+Sg+Ade: pojala
     poika+N+Sg+Abl: pojalta
     poika+N+Sg+All: pojale
     poika+N+Sg+Ess: poikana
     poika+N+Pl+Nom: pojat
     poika+N+Pl+Gen: poikkiin
     poika+N+Pl+Par: poikkii
     poika+N+Pl+Tra: pojiksi
     poika+N+Pl+Abe: pojitta
     poika+N+Pl+Ine: pojissa
     poika+N+Pl+Ela: pojista
     poika+N+Pl+Ill: poikhiin
     poika+N+Pl+Ade: pojila
     poika+N+Pl+Abl: pojilta
     poika+N+Pl+All: pojile
     poika+N+Pl+Ess: poikina
     poika+N+Pl+Com: poikine
     



  Noun - rakas - ei tsekattu : # Noun 'kjære' n_33as rakk - ei tsekattu
     rakas+N+Sg+Nom: rakas
     rakas+N+Sg+Gen: rakkhaan
     rakas+N+Sg+Par: rakasta
     rakas+N+Sg+Tra: rakkhaaksi
     rakas+N+Sg+Abe: rakkhaatta
     rakas+N+Sg+Ine: rakkhaassa
     rakas+N+Sg+Ela: rakkhaasta
     rakas+N+Sg+Ill: rakkhaasseen
     rakas+N+Sg+Ade: rakkhaala
     rakas+N+Sg+Abl: rakkhaalta
     rakas+N+Sg+All: rakkhaale
     rakas+N+Sg+Ess: rakkhaana
     rakas+N+Pl+Nom: rakkhaat
     rakas+N+Pl+Gen: rakkhaitten
     rakas+N+Pl+Par: rakkhaita
     rakas+N+Pl+Tra: rakkhaiksi
     rakas+N+Pl+Abe: rakkhaitta
     rakas+N+Pl+Ine: rakkhaissa
     rakas+N+Pl+Ela: rakkhaista
     rakas+N+Pl+Ill: rakkhaissiin
     rakas+N+Pl+Ade: rakkhaila
     rakas+N+Pl+Abl: rakkhailta
     rakas+N+Pl+All: rakkhaile
     rakas+N+Pl+Ess: rakkhaina
     rakas+N+Pl+Com: rakkhaine



  Noun - ruvis - ei tsekattu : # Noun 'rug' n_33is ruk - ei tsekattu
     ruvis+N+Sg+Nom: ruvis
     ruvis+N+Sg+Gen: rukhiin
     ruvis+N+Sg+Par: ruvista
     ruvis+N+Sg+Tra: rukhiiksi
     ruvis+N+Sg+Abe: rukhiitta
     ruvis+N+Sg+Ine: rukhiissa
     ruvis+N+Sg+Ela: rukhiista
     ruvis+N+Sg+Ill: rukhiisseen
     ruvis+N+Sg+Ade: rukhiila
     ruvis+N+Sg+Abl: rukhiilta
     ruvis+N+Sg+All: rukhiile
     ruvis+N+Sg+Ess: rukhiina
     ruvis+N+Pl+Nom: rukhiit
     ruvis+N+Pl+Gen: rukhiitten
     ruvis+N+Pl+Par: rukhiita
     ruvis+N+Pl+Tra: rukhiiksi
     ruvis+N+Pl+Abe: rukhiitta
     ruvis+N+Pl+Ine: rukhiissa
     ruvis+N+Pl+Ela: rukhiista
     ruvis+N+Pl+Ill: rukhiissiin
     ruvis+N+Pl+Ade: rukhiila
     ruvis+N+Pl+Abl: rukhiilta
     ruvis+N+Pl+All: rukhiile
     ruvis+N+Pl+Ess: rukhiina
     ruvis+N+Pl+Com: rukhiine



  Noun - sairhaus - ei tsekattu : # Noun 'sykdom' n_32s sairhau - ei tsekattu
     sairhaus+N+Sg+Nom: sairhaus
     sairhaus+N+Sg+Gen: sairhauđen
     sairhaus+N+Sg+Par: sairhautta
     sairhaus+N+Sg+Tra: sairhauđeksi
     sairhaus+N+Sg+Abe: sairhauđetta
     sairhaus+N+Sg+Ine: sairhauđessa
     sairhaus+N+Sg+Ela: sairhauđesta
     sairhaus+N+Sg+Ill: sairhautheen
     sairhaus+N+Sg+Ade: sairhauđella
     sairhaus+N+Sg+Abl: sairhauđelta
     sairhaus+N+Sg+All: sairhauđelle
     sairhaus+N+Sg+Ess: sairhautenna
     sairhaus+N+Pl+Nom: sairhauđet
     sairhaus+N+Pl+Gen: sairhauksiitten
     sairhaus+N+Pl+Par: sairhauksiita
     sairhaus+N+Pl+Tra: sairhauksiksi
     sairhaus+N+Pl+Abe: sairhauksitta
     sairhaus+N+Pl+Ine: sairhauksissa
     sairhaus+N+Pl+Ela: sairhauksista
     sairhaus+N+Pl+Ill: sairhaukshiin
     sairhaus+N+Pl+Ade: sairhauksilla
     sairhaus+N+Pl+Abl: sairhauksilta
     sairhaus+N+Pl+All: sairhauksille
     sairhaus+N+Pl+Ess: sairhauksinna
     sairhaus+N+Pl+Com: sairhauksine



  Noun - sieni - ei tsekattu : # Noun 'år' n_31 - ei tsekattu
     sieni+N+Sg+Nom: sieni
     sieni+N+Sg+Gen: sienen
     sieni+N+Sg+Par: sientä
     sieni+N+Sg+Tra: sieneksi
     sieni+N+Sg+Abe: sienettä
     sieni+N+Sg+Ine: sienessä
     sieni+N+Sg+Ela: sienestä
     sieni+N+Sg+Ill: sienheen
     sieni+N+Sg+Ade: sienelä
     sieni+N+Sg+Abl: sieneltä
     sieni+N+Sg+All: sienele
     sieni+N+Sg+Ess: sienenä
     sieni+N+Pl+Nom: sienet
     sieni+N+Pl+Gen: sieniin
     sieni+N+Pl+Par: sienii
     sieni+N+Pl+Tra: sieniksi
     sieni+N+Pl+Abe: sienittä
     sieni+N+Pl+Ine: sienissä
     sieni+N+Pl+Ela: sienistä
     sieni+N+Pl+Ill: sienhiin
     sieni+N+Pl+Ade: sienilä
     sieni+N+Pl+Abl: sieniltä
     sieni+N+Pl+All: sienile
     sieni+N+Pl+Ess: sieninä
     sieni+N+Pl+Com: sienine



  Noun - sivakka: # Noun 'borg' - n_22oi ei tsekattu
     sivakka+N+Sg+Nom: sivakka
     sivakka+N+Sg+Gen: sivakan
     sivakka+N+Sg+Par: sivakkaa
     sivakka+N+Sg+Tra: sivakaksi
     sivakka+N+Sg+Abe: sivakatta
     sivakka+N+Sg+Ine: sivakassa
     sivakka+N+Sg+Ela: sivakasta
     sivakka+N+Sg+Ill: sivakkhaan
     sivakka+N+Sg+Ade: sivakalla
     sivakka+N+Sg+Abl: sivakalta
     sivakka+N+Sg+All: sivakalle
     sivakka+N+Sg+Ess: sivakkanna
     sivakka+N+Pl+Nom: sivakat
     sivakka+N+Pl+Gen: sivakoitten
     sivakka+N+Pl+Par: sivakoita
     sivakka+N+Pl+Tra: sivakoiksi
     sivakka+N+Pl+Abe: sivakoitta
     sivakka+N+Pl+Ine: sivakoissa
     sivakka+N+Pl+Ela: sivakoista
     sivakka+N+Pl+Ill: sivakkhoin
     sivakka+N+Pl+Ade: sivakoila
     sivakka+N+Pl+Abl: sivakoilta
     sivakka+N+Pl+All: sivakoile
     sivakka+N+Pl+Ess: sivakkoina
     sivakka+N+Pl+Com: sivakkoine



  Noun - suomi - ok : # Noun 'Finland' n_21ie - ei tsekattu
     suomi+N+Sg+Nom: suomi
     suomi+N+Sg+Gen: suomen
     suomi+N+Sg+Par: suomee
     suomi+N+Sg+Tra: suomeksi
     suomi+N+Sg+Abe: suometta
     suomi+N+Sg+Ine: suomessa
     suomi+N+Sg+Ela: suomesta
     suomi+N+Sg+Ill: suomheen
     suomi+N+Sg+Ade: suomela
     suomi+N+Sg+Abl: suomelta
     suomi+N+Sg+All: suomele
     suomi+N+Sg+Ess: suomena
     suomi+N+Pl+Nom: suomet
     suomi+N+Pl+Gen: suomiin
     suomi+N+Pl+Par: suomii
     suomi+N+Pl+Tra: suomiksi
     suomi+N+Pl+Ine: suomissa
     suomi+N+Pl+Ela: suomista
     suomi+N+Pl+Ill: suomhiin
     suomi+N+Pl+Abe: suomitta
     suomi+N+Pl+Ade: suomila
     suomi+N+Pl+Abl: suomilta
     suomi+N+Pl+All: suomile
     suomi+N+Pl+Ess: suomina
     suomi+N+Pl+Com: suomine



  Noun - syksy - ei tsekattu : # Noun 'høst' n_21 - ei tsekattu
     syksy+N+Sg+Nom: syksy
     syksy+N+Sg+Gen: syksyn
     syksy+N+Sg+Par: syksyy
     syksy+N+Sg+Tra: syksyksi
     syksy+N+Sg+Abe: syksyttä
     syksy+N+Sg+Ine: syksyssä
     syksy+N+Sg+Ela: syksystä
     syksy+N+Sg+Ill: sykshyyn
     syksy+N+Sg+Ade: syksylä
     syksy+N+Sg+Abl: syksyltä
     syksy+N+Sg+All: syksyle
     syksy+N+Sg+Ess: syksynä
     syksy+N+Pl+Nom: syksyt
     syksy+N+Pl+Gen: syksyin
     syksy+N+Pl+Par: syksyi
     syksy+N+Pl+Tra: syksyiksi
     syksy+N+Pl+Abe: syksyittä
     syksy+N+Pl+Ine: syksyissä
     syksy+N+Pl+Ela: syksyistä
     syksy+N+Pl+Ill: sykshyin
     syksy+N+Pl+Ade: syksyilä
     syksy+N+Pl+Abl: syksyiltä
     syksy+N+Pl+All: syksyile
     syksy+N+Pl+Ess: syksyinä
     syksy+N+Pl+Com: syksyine
     



  Noun - taival - ok : # Noun 'walk' - n_32
     taival+N+Sg+Nom: taival
     taival+N+Sg+Gen: taipalen
     taival+N+Sg+Par: taivalta
     taival+N+Sg+Tra: taipaleksi
     taival+N+Sg+Abe: taipaletta
     taival+N+Sg+Ine: taipalessa
     taival+N+Sg+Ela: taipalesta
     taival+N+Sg+Ill: taipalheen
     taival+N+Sg+Ade: taipalella
     taival+N+Sg+Abl: taipalelta
     taival+N+Sg+All: taipalelle
     taival+N+Sg+Ess: taipalenna
     taival+N+Pl+Nom: taipalet
     taival+N+Pl+Gen: taipaliitten
     taival+N+Pl+Par: taipaliita
     taival+N+Pl+Tra: taipaliksi
     taival+N+Pl+Abe: taipalitta
     taival+N+Pl+Ine: taipalissa
     taival+N+Pl+Ela: taipalista
     taival+N+Pl+Ill: taipalhiin
     taival+N+Pl+Ade: taipalilla
     taival+N+Pl+Abl: taipalilta
     taival+N+Pl+All: taipalille
     taival+N+Pl+Com: taipaline
     taival+N+Pl+Ess: taipalinna



  Noun - tervheiset - ok : # Noun 'tid' n_42pl - ei tsekattu
     tervheiset+N+Pl+Nom: tervheiset
     tervheiset+N+Pl+Gen: tervheisten
     tervheiset+N+Pl+Par: tervheisii
     tervheiset+N+Pl+Tra: tervheisiksi
     tervheiset+N+Pl+Abe: tervheisittä
     tervheiset+N+Pl+Ine: tervheisissä
     tervheiset+N+Pl+Ela: tervheisistä
     tervheiset+N+Pl+Ill: tervheishiin
     tervheiset+N+Pl+Ade: tervheisillä
     tervheiset+N+Pl+Abl: tervheisiltä
     tervheiset+N+Pl+All: tervheisille
     tervheiset+N+Pl+Ess: tervheisinnä
     tervheiset+N+Pl+Com: tervheisine



  Noun - tie - ei tsekattu : # Noun 'vei' n_1  - ei tsekattu
     tie+N+Sg+Nom: tie
     tie+N+Sg+Gen: tien
     tie+N+Sg+Par: tietä
     tie+N+Sg+Tra: tieksi
     tie+N+Sg+Abe: tiettä
     tie+N+Sg+Ine: tiessä
     tie+N+Sg+Ela: tiestä
     tie+N+Sg+Ill: tiehen
     tie+N+Sg+Ade: tielä
     tie+N+Sg+Abl: tieltä
     tie+N+Sg+All: tiele
     tie+N+Sg+Ess: tienä
     tie+N+Pl+Nom: tiet
     tie+N+Pl+Gen: teitten
     tie+N+Pl+Par: teitä
     tie+N+Pl+Tra: teiksi
     tie+N+Pl+Abe: teittä
     tie+N+Pl+Ine: teissä
     tie+N+Pl+Ela: teistä
     tie+N+Pl+Ill: teihin
     tie+N+Pl+Ade: teilä
     tie+N+Pl+Abl: teiltä
     tie+N+Pl+All: teile
     tie+N+Pl+Ess: teinä
     tie+N+Pl+Com: teine



  Noun - tooli - ei tsekattu : # Noun 'stol' n_21 - ei tsekattu
     tooli+N+Sg+Nom: tooli
     tooli+N+Sg+Gen: toolin
     tooli+N+Sg+Par: toolii
     tooli+N+Sg+Tra: tooliksi
     tooli+N+Sg+Abe: toolitta
     tooli+N+Sg+Ine: toolissa
     tooli+N+Sg+Ela: toolista
     tooli+N+Sg+Ill: toolhiin
     tooli+N+Sg+Ade: toolila
     tooli+N+Sg+Abl: toolilta
     tooli+N+Sg+All: toolile
     tooli+N+Sg+Ess: toolina
     tooli+N+Pl+Nom: toolit
     tooli+N+Pl+Gen: tooliin
     tooli+N+Pl+Par: toolii
     tooli+N+Pl+Tra: tooliiksi
     tooli+N+Pl+Abe: tooliitta
     tooli+N+Pl+Ine: tooliissa
     tooli+N+Pl+Ela: tooliista
     tooli+N+Pl+Ill: toolhiin
     tooli+N+Pl+Ade: tooliila
     tooli+N+Pl+Abl: tooliilta
     tooli+N+Pl+All: tooliile
     tooli+N+Pl+Ess: tooliina
     tooli+N+Pl+Com: tooliine



  Noun - tunturi: # Noun 'fjell' - n_22odd ei tsekattu
     tunturi+N+Sg+Nom: tunturi
     tunturi+N+Sg+Gen: tunturin
     tunturi+N+Sg+Par: tunturii
     tunturi+N+Sg+Tra: tunturiksi
     tunturi+N+Sg+Abe: tunturitta
     tunturi+N+Sg+Ine: tunturissa
     tunturi+N+Sg+Ela: tunturista
     tunturi+N+Sg+Ill: tunturhiin
     tunturi+N+Sg+Ade: tunturilla
     tunturi+N+Sg+Abl: tunturilta
     tunturi+N+Sg+All: tunturille
     tunturi+N+Sg+Ess: tunturinna
     tunturi+N+Pl+Nom: tunturit
     tunturi+N+Pl+Gen: tunturiitten
     tunturi+N+Pl+Par: tunturiita
     tunturi+N+Pl+Tra: tunturiiksi
     tunturi+N+Pl+Abe: tunturiitta
     tunturi+N+Pl+Ine: tunturiissa
     tunturi+N+Pl+Ela: tunturiista
     tunturi+N+Pl+Ill: tunturhiin
     tunturi+N+Pl+Ade: tunturiila
     tunturi+N+Pl+Abl: tunturiilta
     tunturi+N+Pl+All: tunturiile
     tunturi+N+Pl+Ess: tunturiina
     tunturi+N+Pl+Com: tunturiine



  Noun - tuorestai - ei tsekattu : # Noun 'torsdag' n_1 - ei tsekattu
     tuorestai+N+Sg+Nom: tuorestai
     tuorestai+N+Sg+Gen: tuorestain
     tuorestai+N+Sg+Par: tuorestaita
     tuorestai+N+Sg+Tra: tuorestaiksi
     tuorestai+N+Sg+Abe: tuorestaitta
     tuorestai+N+Sg+Ine: tuorestaissa
     tuorestai+N+Sg+Ela: tuorestaista
     tuorestai+N+Sg+Ill: tuorestaihin
     tuorestai+N+Sg+Ade: tuorestaila
     tuorestai+N+Sg+Abl: tuorestailta
     tuorestai+N+Sg+All: tuorestaile
     tuorestai+N+Sg+Ess: tuorestaina
     tuorestai+N+Pl+Nom: tuorestait
     tuorestai+N+Pl+Gen: tuorestaitten
     tuorestai+N+Pl+Par: tuorestaita
     tuorestai+N+Pl+Tra: tuorestaiksi
     tuorestai+N+Pl+Abe: tuorestaitta
     tuorestai+N+Pl+Ine: tuorestaissa
     tuorestai+N+Pl+Ela: tuorestaista
     tuorestai+N+Pl+Ill: tuorestaihin
     tuorestai+N+Pl+Ade: tuorestaila
     tuorestai+N+Pl+Abl: tuorestailta
     tuorestai+N+Pl+All: tuorestaile
     tuorestai+N+Pl+Ess: tuorestaina
     tuorestai+N+Pl+Com: tuorestaine



  Noun - työ - ei tsekattu : # Noun 'arbeid' - n_1 ei tsekattu
     työ+N+Sg+Nom: työ
     työ+N+Sg+Gen: työn
     työ+N+Sg+Par: työtä
     työ+N+Sg+Tra: työksi
     työ+N+Sg+Abe: työttä
     työ+N+Sg+Ine: työssä
     työ+N+Sg+Ela: työstä
     työ+N+Sg+Ill: työhön
     työ+N+Sg+Ade: työlä
     työ+N+Sg+Abl: työltä
     työ+N+Sg+All: työle
     työ+N+Sg+Ess: työnä
     työ+N+Pl+Nom: työt
     työ+N+Pl+Gen: töitten
     työ+N+Pl+Par: töitä
     työ+N+Pl+Tra: töiksi
     työ+N+Pl+Abe: töittä
     työ+N+Pl+Ine: töissä
     työ+N+Pl+Ela: töistä
     työ+N+Pl+Ill: töihin
     työ+N+Pl+Ade: töilä
     työ+N+Pl+Abl: töiltä
     työ+N+Pl+All: töile
     työ+N+Pl+Ess: töinä
     työ+N+Pl+Com: töine



  Noun - tytär - ok : # Noun 'daughter' - n_32 tyttär ok
     tytär+N+Sg+Nom: tytär
     tytär+N+Sg+Gen: tyttären
     tytär+N+Sg+Par: tytärtä
     tytär+N+Sg+Tra: tyttäreksi
     tytär+N+Sg+Abe: tyttärettä
     tytär+N+Sg+Ine: tyttäressä
     tytär+N+Sg+Ela: tyttärestä
     tytär+N+Sg+Ill: tyttärheen
     tytär+N+Sg+Ade: tyttärellä
     tytär+N+Sg+Abl: tyttäreltä
     tytär+N+Sg+All: tyttärelle
     tytär+N+Sg+Ess: tyttärennä
     tytär+N+Pl+Nom: tyttäret
     tytär+N+Pl+Gen: tyttäriitten
     tytär+N+Pl+Par: tyttäriitä
     tytär+N+Pl+Tra: tyttäriksi
     tytär+N+Pl+Abe: tyttärittä
     tytär+N+Pl+Ine: tyttärissä
     tytär+N+Pl+Ela: tyttäristä
     tytär+N+Pl+Ill: tyttärhiin
     tytär+N+Pl+Ade: tyttärillä
     tytär+N+Pl+Abl: tyttäriltä
     tytär+N+Pl+All: tyttärille
     tytär+N+Pl+Com: tyttärine
     tytär+N+Pl+Ess: tyttärinnä



  Noun - valkkee ok: # Noun 'bål' n_23 valkke
     valkkee+N+Sg+Nom: valkkee
     valkkee+N+Sg+Gen: valkkeen
     valkkee+N+Sg+Par: valkkeeta
     valkkee+N+Sg+Tra: valkkeeksi
     valkkee+N+Sg+Abe: valkkeetta
     valkkee+N+Sg+Ine: valkkeessa
     valkkee+N+Sg+Ela: valkkeesta
     valkkee+N+Sg+Ill: valkkeesseen
     valkkee+N+Sg+Ade: valkkeela
     valkkee+N+Sg+Abl: valkkeelta
     valkkee+N+Sg+All: valkkeele
     valkkee+N+Sg+Ess: valkkeena
     valkkee+N+Pl+Nom: valkkeet
     valkkee+N+Pl+Gen: valkkeitten
     valkkee+N+Pl+Par: valkkeita
     valkkee+N+Pl+Tra: valkkeiksi
     valkkee+N+Pl+Abe: valkkeitta
     valkkee+N+Pl+Ine: valkkeissa
     valkkee+N+Pl+Ela: valkkeista
     valkkee+N+Pl+Ill: valkkeissiin
     valkkee+N+Pl+Ade: valkkeila
     valkkee+N+Pl+Abl: valkkeilta
     valkkee+N+Pl+All: valkkeile
     valkkee+N+Pl+Ess: valkkeina
     valkkee+N+Pl+Com: valkkeine



  Noun - veljekset - ei tsekattu : # Noun 'brødre' - n_41pl ei tsekattu
     veljekset+N+Pl+Nom: veljekset
     veljekset+N+Pl+Gen: veljesten
     veljekset+N+Pl+Par: veljeksii
     veljekset+N+Pl+Tra: veljeksiksi
     veljekset+N+Pl+Abe: veljeksittä
     veljekset+N+Pl+Ine: veljeksissä
     veljekset+N+Pl+Ela: veljeksistä
     veljekset+N+Pl+Ill: veljekshiin
     veljekset+N+Pl+Ade: veljeksillä
     veljekset+N+Pl+Abl: veljeksiltä
     veljekset+N+Pl+All: veljeksille
     veljekset+N+Pl+Ess: veljeksinnä
     veljekset+N+Pl+Com: veljeksine



  Noun - venet - ok : # Noun 'båt' n_33t - ok
     venet+N+Sg+Nom: venet
     venet+N+Sg+Gen: venheen
     venet+N+Sg+Par: venettä
     venet+N+Sg+Tra: venheeksi
     venet+N+Sg+Abe: venheettä
     venet+N+Sg+Ine: venheessä
     venet+N+Sg+Ela: venheestä
     venet+N+Sg+Ill: venheesseen
     venet+N+Sg+Ade: venheelä
     venet+N+Sg+Abl: venheeltä
     venet+N+Sg+All: venheele
     venet+N+Sg+Ess: venheenä
     venet+N+Pl+Nom: venheet
     venet+N+Pl+Gen: venheitten
     venet+N+Pl+Par: venheitä
     venet+N+Pl+Tra: venheiksi
     venet+N+Pl+Abe: venheittä
     venet+N+Pl+Ine: venheissä
     venet+N+Pl+Ela: venheistä
     venet+N+Pl+Ill: venheissiin
     venet+N+Pl+Ade: venheilä
     venet+N+Pl+Abl: venheiltä
     venet+N+Pl+All: venheile
     venet+N+Pl+Ess: venheinä
     venet+N+Pl+Com: venheine



  Noun - veres - ok : # Noun 'fresh' n_41
     veres+N+Sg+Nom: veres
     veres+N+Sg+Gen: vereksen
     veres+N+Sg+Par: verestä
     veres+N+Sg+Tra: verekseksi
     veres+N+Sg+Abe: vereksettä
     veres+N+Sg+Ine: vereksessä
     veres+N+Sg+Ela: vereksestä
     veres+N+Sg+Ill: vereksheen
     veres+N+Sg+Ade: vereksellä
     veres+N+Sg+Abl: verekseltä
     veres+N+Sg+All: verekselle
     veres+N+Sg+Ess: vereksennä
     veres+N+Pl+Nom: verekset
     veres+N+Pl+Gen: veresten
     veres+N+Pl+Par: vereksii
     veres+N+Pl+Tra: vereksiksi
     veres+N+Pl+Abe: vereksittä
     veres+N+Pl+Ine: vereksissä
     veres+N+Pl+Ela: vereksistä
     veres+N+Pl+Ill: verekshiin
     veres+N+Pl+Ade: vereksillä
     veres+N+Pl+Abl: vereksiltä
     veres+N+Pl+All: vereksille
     veres+N+Pl+Ess: vereksinnä
     veres+N+Pl+Com: vereksine



  Noun - vuosi - ok : # Noun 'år' n_31si - ok
     vuosi+N+Sg+Nom: vuosi
     vuosi+N+Sg+Gen: vuođen
     vuosi+N+Sg+Par: vuotta
     vuosi+N+Sg+Tra: vuođeksi
     vuosi+N+Sg+Abe: vuođetta
     vuosi+N+Sg+Ine: vuođessa
     vuosi+N+Sg+Ela: vuođesta
     vuosi+N+Sg+Ill: vuotheen
     vuosi+N+Sg+Ade: vuođela
     vuosi+N+Sg+Abl: vuođelta
     vuosi+N+Sg+All: vuođele
     vuosi+N+Sg+Ess: vuotena
     vuosi+N+Pl+Nom: vuođet
     vuosi+N+Pl+Gen: vuossiin
     vuosi+N+Pl+Par: vuossii
     vuosi+N+Pl+Tra: vuosiksi
     vuosi+N+Pl+Abe: vuositta
     vuosi+N+Pl+Ine: vuosissa
     vuosi+N+Pl+Ela: vuosista
     vuosi+N+Pl+Ill: vuoshiin
     vuosi+N+Pl+Ade: vuosila
     vuosi+N+Pl+Abl: vuosilta
     vuosi+N+Pl+All: vuosile
     vuosi+N+Pl+Ess: vuosina
     vuosi+N+Pl+Com: vuosine



  Noun - yđin - ok : # Noun 'kernel'  n_32m
     yđin+N+Sg+Nom: yđin
     yđin+N+Sg+Gen: ytimen
     yđin+N+Sg+Par: yđintä
     yđin+N+Sg+Tra: ytimeksi
     yđin+N+Sg+Abe: ytimettä
     yđin+N+Sg+Ine: ytimessä
     yđin+N+Sg+Ela: ytimestä
     yđin+N+Sg+Ill: ytimheen
     yđin+N+Sg+Ade: ytimellä
     yđin+N+Sg+Abl: ytimeltä
     yđin+N+Sg+All: ytimelle
     yđin+N+Sg+Ess: ytimennä
     yđin+N+Pl+Nom: ytimet
     yđin+N+Pl+Gen: ytimiitten
     yđin+N+Pl+Par: ytimiitä
     yđin+N+Pl+Tra: ytimiksi
     yđin+N+Pl+Abe: ytimittä
     yđin+N+Pl+Ine: ytimissä
     yđin+N+Pl+Ela: ytimistä
     yđin+N+Pl+Ill: ytimhiin
     yđin+N+Pl+Ade: ytimillä
     yđin+N+Pl+Abl: ytimiltä
     yđin+N+Pl+All: ytimille
     yđin+N+Pl+Com: ytimine
     yđin+N+Pl+Ess: ytiminnä
